Minutes et répertoires du notaire Jean-Baptiste VIVIEN, 4 avril 1748 - 17 mai 1781 (étude IX)
Archives nationales
- Minutes de Jean-Baptiste VIVIEN, 4 avril 1748 - 17 mai 1781; MC/ET/IX/669 - MC/ET/IX/779
  - Minutes. 1761, mars - mai, mars - mai 1761; MC/ET/IX/709
    - Mariage., 23 avril 1761; MC/ET/IX/709
      Nom, qualité: (M.) Spitaillier, Francois.
    - Mainlevée., 24 avril 1761; MC/ET/IX/709
      Nom, qualité: (M.) Lacroix, Jean.
      Profession: charpentier (maître), Saint-Denis (Seine-Saint-Denis).
      Nom, qualité: (M.) Moussard.
      Profession: macon (maître), Paris
    - Procuration en blanc., 25 avril 1761; MC/ET/IX/709
    - Succession, renonciation., 26 avril 1761; MC/ET/IX/709
      Nom, qualité: (M.) Druenne, Francois.
    - Bail, maison, verger, vigne, Paris (Paris) rue de Reuilly., 26 avril 1761; MC/ET/IX/709
      Nom, qualité: (Mme ou Mlle) Hebert, Marie Anne.
      Nom, qualité: (M.) Goy, Michel.
      Profession: boulanger (maître), Paris.
      Nom, qualité: (M.) Vitry, Jacques Andre.
      Profession: jardinier, Paris
    - Quittance., 27 avril 1761; MC/ET/IX/709
      Nom, qualité: (M.) Guy, Eutrope.
      Nom, qualité: (M.) Tibout, Jean.
      Profession: négociant, Montreal (canada).
      Nom, qualité: (M.) Merat, Jean Baptiste (bourgeois, Paris), Paris
    - Cautionnement., 28 avril 1761; MC/ET/IX/709
      Nom, qualité: (M.) Roussel, Hyacinthe (bourgeois, Paris), Paris.
    - Devis et marché, pièces jointes, construction d'un maison de rapport, plan, elevation, Paris (Paris) rue du Faubourg Saint-Antoine., 29 avril 1761; MC/ET/IX/709
      Nom, qualité: (M.) Grossy, Claude.
      Profession: charpentier (maître), Paris.
      Nom, qualité: (M.) Desnots, Jean.
      Nom, qualité: (M.) Fayard, Pierre.
      Nom, qualité: (M.) Collet, Claude.
      Profession: menuisier (maître), Paris.
      Nom, qualité: (M.) Desgranges, Pierre Mederic.
      Nom, qualité: (M.) Laingnel, Jean Baptiste.
      Profession: couvreur (maître), Paris.
      Nom, qualité: (M.) Charbonnier, Jean Baptiste.
      Profession: carreleur (maître), Paris.
      Intervenant 8, en deuxième partie:
      Nom, qualité: (M.) Delahaye, Pierre.
      Intervenant 9, en deuxième partie:
      Nom, qualité: (Mme ou Mlle) Vernois, Suzanne.
      Relations: veuve de l'intervenant 10.
      Intervenant 10, indirect:
      Nom, qualité: (M.) Lemoine, Jean.
      Profession: vitrier (maître), Paris
    - Succession, quittance., 29 avril 1761; MC/ET/IX/709
      Profession: greffier au palais, Paris
    - Succession, quittance., 29 avril 1761; MC/ET/IX/709
      Nom, qualité: (Mme ou Mlle) Badier, Genevieve.
      Nom, qualité: (M.) Dauge, Jean Baptiste.
    - Mariage., 30 avril 1761; MC/ET/IX/709
      Nom, qualité: (M.) Froment de Champlagarde, Joseph.
      Nom, qualité: (M.) Froment, Pierre Anne.
      Profession: avocat au Parlement, Bordeaux (Gironde).
      Nom, qualité: (Mme ou Mlle) Cornu de Noyon, Agnes Madeleine.
      Profession: Poissy (Yvelines).
      Nom, qualité: (M.) Cornu de Noyon, Pierre Ovide.
      Profession: lieutenant general de la prevote de l'hotel
    - Procuration rente publique., 2 mai 1761; MC/ET/IX/709
      Nom, qualité: (M.) Rodde, Francois.
      Profession: chaudronnier (maître), Paris.
    - Procuration rente publique, dépôt., 2 mai 1761; MC/ET/IX/709
      Nom, qualité: (Mme ou Mlle) Clary de Saint-Angal de, Marie Helene.
      Profession: Riom (Puy-de-Dôme).
      Nom, qualité: (M.) Chabre de Pousols, Jacques Antoine.
      Profession: lieutenant general criminel de la sénéchaussee, Riom (Puy-de-Dôme).
      Nom, qualité: (M.) Chabre, Jean Baptiste.
      Relations: fils de l'intervenant 1
    - Mariage., 4 mai 1761; MC/ET/IX/709
      Nom, qualité: (M.) Puiseux, Jean.
      Profession: charcutier (garcon), Paris.
      Nom, qualité: (M.) Puiseux, Jean Baptiste Nicolas.
      Profession: charretier, Goussainville (Val-d'Oise).
      Nom, qualité: (Mme ou Mlle) Chevalier, Marie Marguerite.
    - Procuration acte., 5 mai 1761; MC/ET/IX/709
      Nom, qualité: (M.) Quesney, Jean Christophe.
      Profession: contrôleur du grenier à sel, Pont-de-l'Arche (Eure)
    - Procuration acte., 5 mai 1761; MC/ET/IX/709
      Nom, qualité: (M.) Pigrais, Jean Nepomucene Joseph.
      Profession: contrôleur du grenier à sel, Versailles (Yvelines)
    - Vente, maison, Paris (Paris) rue de la Juiverie., 6 mai 1761; MC/ET/IX/709
      Nom, qualité: (M.) Hurot, Jean Nicolas.
      Profession: officier chez le roi, Paris.
      Nom, qualité: (Mme ou Mlle) Percheron, Marie Marguerite.
      Nom, qualité: (M.) Declaire, Charles.
    - Tontine, constitution, emission 1759., 8 mai 1761; MC/ET/IX/709
      Nom, qualité: (M.) Soret, Jean Louis.
      Profession: officier du roi, Paris
    - Rente, constitution., 8 mai 1761; MC/ET/IX/709
      Nom, qualité: (M.) Guyonnet Delarue, Jean Louis.
      Profession: macon (maître), entrepreneur de batiment, Paris.
      Nom, qualité: (Mme ou Mlle) Ducatelle, Marie Madeleine.
    - Rente, constitution., 8 mai 1761; MC/ET/IX/709
      Nom, qualité: (M.) Canouville de Raffetot de, Charles Louis Joseph Alexandre.
      Profession: mestre de camp de cavalerie, Paris.
      Nom, qualité: (M.) Lesou, Charles Noel.
      Profession: marchand de foin de paille et d'avoine, Paris
    - Rente sur les états de Bretagne, reconstitution., 8 mai 1761; MC/ET/IX/709
    - Cautionnement., 9 mai 1761; MC/ET/IX/709
      Nom, qualité: (M.) Gon D' Argenlieu, Jean Baptiste Maximilien (vicomte, Argenlieu), Argenlieu.
      Profession: colonel d'infanterie, Paris.
      Nom, qualité: (M.) Courceron.
      Profession: commis aux exercices des aides, Arpajon (Essonne).
    - Procuration rente publique., 9 mai 1761; MC/ET/IX/709
      Nom, qualité: (M.) Lecoq, Simon.
      Profession: contrôleur au grenier à sel, Montereau-Faut-Yonne (Seine-et-Marne).
    - Mariage., 13 mai 1761; MC/ET/IX/709
      Nom, qualité: (M.) Foin, Pierre.
      Nom, qualité: (M.) Foin, Francois Louis.
      Profession: tonnelier, Cheney (Yonne).
      Nom, qualité: (Mme ou Mlle) Chouet, Rose Elisabeth.
      Nom, qualité: (M.) Chouet, Jacques.
      Profession: epicier (marchand), Vernon (Eure)
    - Inventaire après décès., 13 mai 1761; MC/ET/IX/709
      Nom, qualité: (M.) Souquat, Charles.
      Profession: sellier (maître), Paris
    - Procuration rente publique, dépôt., 14 mai 1761; MC/ET/IX/709
      Profession: vicaire, Mayenne (Mayenne).
    - Procuration rente publique, dépôt., 14 mai 1761; MC/ET/IX/709
      Nom, qualité: (M.) Rousseau, Jean (bourgeois, Tours), Tours.
      Profession: Tours (Indre-et-Loire).
      Nom, qualité: (M.) Venart, Barthelemy (bourgeois, Paris), Paris
    - Don mutuel., 15 mai 1761; MC/ET/IX/709
      Nom, qualité: (M.) Legros, Simeon.
      Relations: fiancé(e) de l'intervenant 2.
      Nom, qualité: (Mme ou Mlle) Dubois, Marie Jeanne Josephe.
    - Inventaire après décès., 15 mai 1761; MC/ET/IX/709
      Nom, qualité: (Mme ou Mlle) Lautrein, Marie Louise.
      Nom, qualité: (M.) Simon, Rene.
      Profession: fripier (ancien marchand), Paris
    - Succession, notoriété., 16 mai 1761; MC/ET/IX/709
      Nom, qualité: (Mme ou Mlle) Duchesne, Angelique Victoire.
      Nom, qualité: (M.) Ruel Dumesnil, Pierre.
      Profession: avocat au Parlement
    - Traité d'office, greffier aux justices royales, Neufchatel-en-Bray (Seine-Maritime)., 16 mai 1761; MC/ET/IX/709
      Nom, qualité: (M.) Mitton Descroisette, Augustin Nicolas.
      Profession: greffier de justice, Neufchatel-en-Bray (Seine-Maritime)
    - Testament., 17 mai 1761; MC/ET/IX/709
      Nom, qualité: (M.) Houppin, Pierre.
    - Succession, transport de droits., 17 mai 1761; MC/ET/IX/709
      Nom, qualité: (M.) Gregoire, Rene.
    - Rente de l'Hôtel de ville, transport, taille., 18 mai 1761; MC/ET/IX/709
      Nom, qualité: (M.) Pasquier, Thomas.
      Nom, qualité: (M.) Bertin de Bourdeille de, Henri Leonard Jean Baptiste (comte, Bourdeilles), Bourdeilles.
    - Obligation., 19 mai 1761; MC/ET/IX/709
      Nom, qualité: (M.) Tessier, Christophe Jacques.
      Profession: intendant des écuries et livrees du roi, Paris.
    - Procuration en blanc., 19 mai 1761; MC/ET/IX/709
      Profession: intendant des écuries et livrees du roi, Paris
    - Apprentissage, métier cordonnier., 19 mai 1761; MC/ET/IX/709
      Nom, qualité: (M.) Doussot, Jean.
      Profession: Dieuze (Moselle).
      Nom, qualité: (M.) Berthome, Etienne.
    - Succession, quittance., 20 mai 1761; MC/ET/IX/709
      Nom, qualité: (M.) Pasquier, Bruno Jean.
    - Délégation., 22 mai 1761; MC/ET/IX/709
      Nom, qualité: (M.) Berle, Cesaire.
      Profession: procureur au Parlement, Paris.
      Nom, qualité: (M.) Forceville de.
    - Rente, transport., 22 mai 1761; MC/ET/IX/709
      Nom, qualité: (M.) Martin, Charles.
      Profession: procureur aux justices royales, Pontoise (Yvelines).
      Nom, qualité: (Mme ou Mlle) Lambert, Catherine.
      Nom, qualité: (M.) Duchoiselle, Adrien Dominique.
      Profession: tapissier (marchand), Paris
    - Transport, créance., 23 mai 1761; MC/ET/IX/709
      Nom, qualité: (M.) Dodemant, Jean Etienne.
      Profession: frangier (me-md), Paris.
      Nom, qualité: (M.) Letondeur, Louis Nicolas.
      Profession: sellier-carrossier (maître), Paris
    - Apprentissage, métier couvreur de maisons., 24 mai 1761; MC/ET/IX/709
      Nom, qualité: (M.) Geffroy, Pierre.
      Nom, qualité: (M.) Debesse, Gilles.
      Profession: couvreur de maisons (maître), Paris
    - Apprentissage, métier couvreur de maisons., 24 mai 1761; MC/ET/IX/709
      Nom, qualité: (M.) Hengueard, Francois.
      Profession: Sainte-Marie-Outre-l'Eau (Calvados).
      Nom, qualité: (M.) Lefebvre, Jacques.
    - Apprentissage, métier couvreur de maisons., 24 mai 1761; MC/ET/IX/709
      Nom, qualité: (M.) Perdrielle, Pierre.
      Profession: Courson (Calvados).
      Nom, qualité: (M.) Lechevallier, Francois.
    - Apprentissage, métier couvreur de maisons., 24 mai 1761; MC/ET/IX/709
      Nom, qualité: (M.) Noel, Pierre.
      Profession: Montchauvet (Calvados).
      Nom, qualité: (M.) Hunout, Jean Pierre.
    - Apprentissage, métier couvreur de maisons., 24 mai 1761; MC/ET/IX/709
      Nom, qualité: (M.) Totain, Noel.
      Nom, qualité: (M.) Lahogue, Nicolas.
    - Tontine, constitution, emission 1759., 25 mai 1761; MC/ET/IX/709
    - Succession, renonciation., 25 mai 1761; MC/ET/IX/709
    - Bail, grenier à sel, Evreux (Eure) rue Saint-Thomas., 25 mai 1761; MC/ET/IX/709
      Nom, qualité: (Mme ou Mlle) Poulain de Mouchy, Francoise.
      Profession: Evreux (Eure).
      Nom, qualité: (M.) Le Couturier de Courcy, Jean Thorin.
      Profession: receveur des gabelles, Pont-de-l'Arche (Eure).
    - Inventaire après décès., 25 mai 1761; MC/ET/IX/709
      Nom, qualité: (Mme ou Mlle) Delavallee, Marie Marguerite.
      Nom, qualité: (M.) Holard, Francois.
      Profession: passementier boutonnier (me-md), Paris
    - Rente de l'Hôtel de ville, transport, aides et gabelles emission 1713., 26 mai 1761; MC/ET/IX/709
      Nom, qualité: (M.) Vasselin, Michel.
      Profession: joaillier, Paris.
      Nom, qualité: (M.) Gobillon, Philippe.
    - Testament., 26 mai 1761; MC/ET/IX/709
      Nom, qualité: (Mme ou Mlle) Duhamel, Francoise.
      Nom, qualité: (M.) Marais, Nestor Marin.
      Profession: musicien du roi, Paris
    - Succession, compte d'exécution testamentaire., 26 mai 1761; MC/ET/IX/709
      Nom, qualité: (M.) Vautroux, Louis Noel (bourgeois, Paris), Paris.
      compte d'exécution testamentaire
    - Inventaire après décès., 27 mai 1761; MC/ET/IX/709
      Nom, qualité: (Mme ou Mlle) Delanoue Brasdefer, Madeleine Francoise.
      Nom, qualité: (M.) Laumonier, Francois.
      Profession: hautbois de la ville, maitre de musique, Paris
    - Vente, terre, Aubervilliers (Seine-Saint-Denis)., 27 mai 1761; MC/ET/IX/709
      Nom, qualité: (M.) Bordier, Michel.
      Profession: laboureur, Aubervilliers (Seine-Saint-Denis).
      Nom, qualité: (Mme ou Mlle) Poignant, Marie.
      Nom, qualité: (M.) Perronneau, Pierre (bourgeois, Paris), Paris.
    - Vente, terre, Lisses (Essonne)., 29 mai 1761; MC/ET/IX/709
      Nom, qualité: (M.) Mathez, Edouard.
      Profession: chirurgien, Corbeil-Essonne (Essonne), Corbeil.
      Profession: marchand, Lisses (Essonne)
    - Rente, quittance de rachat., 29 mai 1761; MC/ET/IX/709
      Nom, qualité: (Mme ou Mlle) Achaintre, Catherine.
      Nom, qualité: (M.) Delisle, Michel Georges.
      Nom, qualité: (M.) Vray, Charles.
      Profession: professeur d'universite, Paris
    - Rente foncière, transport, maison, terre, Saulx-les-Chartreux (Essonne)., 30 mai 1761; MC/ET/IX/709
      Nom, qualité: (M.) Creste, Charles.
      Profession: laboureur (marchand), Fontenay-le-Fleury (Yvelines), Gally.
      Nom, qualité: (M.) Creste, Francois.
      Profession: juge maire, Saint-Arnoult-en-Yvelines (Yvelines)
    - Rente, constitution., 30 mai 1761; MC/ET/IX/709
      Profession: juge maire, Saint-Arnoult-en-Yvelines (Yvelines).
      Profession: laboureur (marchand), Fontenay-le-Fleury (Yvelines), Gally
    - Apprentissage, métier couvreur de maisons., 31 mai 1761; MC/ET/IX/709
      Nom, qualité: (M.) Lebois, Francois.
      Profession: Landelles (Calvados).
      Nom, qualité: (M.) Gaudelet, Pierre Jacques.
  - Minutes. 1761, juin - septembre, juin - septembre 1761; MC/ET/IX/710
    - Procuration rente publique., 1er juin 1761; MC/ET/IX/710
      Profession: négociant, banquier, Paris.
      Nom, qualité: (M.) Moneront, Jean Claude (bourgeois, Paris), Paris
    - Quittance., 1er juin 1761; MC/ET/IX/710
      Nom, qualité: (M.) Bertin, Pierre.
      Profession: mercier (marchand), Paris.
      Nom, qualité: (M.) Revers, Gabriel.
      Profession: chaudronnier, Clamart (Hauts-de-Seine)
    - Procuration rente publique., 1er juin 1761; MC/ET/IX/710
      Nom, qualité: (M.) Saunier, Louis Pierre.
      Profession: maitre des requetes, Paris.
      Profession: banquier négociant, Paris
    - Succession, mainlevée., 1er juin 1761; MC/ET/IX/710
      Nom, qualité: (M.) Villeaumont de.
    - Mainlevée., 2 juin 1761; MC/ET/IX/710
      Nom, qualité: (M.) Delarue, Thibaud.
      Profession: adjudicataire general des fermes (ancien), Paris.
      Nom, qualité: (M.) Thiebault, Francois (bourgeois, Paris), Paris
    - Inventaire après décès., 2 juin 1761; MC/ET/IX/710
      Nom, qualité: (M.) Ollard Charcot, Jean.
      Profession: ecrivain, Paris
    - Mainlevée., 2 juin 1761; MC/ET/IX/710
      Nom, qualité: (M.) Bocquillon, Jean Baptiste.
    - Mainlevée., 2 juin 1761; MC/ET/IX/710
    - Rente, constitution., 3 juin 1761; MC/ET/IX/710
      Nom, qualité: (Mme ou Mlle) Trotet, Anne Therese.
      Nom, qualité: (M.) Gueuldrey Dachry, Claude.
      Profession: valet de chambre.
      Relations: au service de l'intervenant 3.
      Nom, qualité: (M.) Clermont de (comte).
      Nom, qualité: (Mme ou Mlle) Jacquin, Elisabeth Francoise.
    - Mariage., 4 juin 1761; MC/ET/IX/710
      Nom, qualité: (M.) Ravier, Jean Francois.
      Nom, qualité: (M.) Ravier, Joseph.
      Profession: laboureur, Hery (Savoie).
      Nom, qualité: (Mme ou Mlle) Dedprez, Marie Francoise Colette.
      Nom, qualité: (M.) Dedprez, Firmin.
      Profession: laboureur, Corbie (Somme)
    - Quittance., 7 juin 1761; MC/ET/IX/710
      Nom, qualité: (M.) Delafosse de Lachassaigne, Pierre Augustin.
      Profession: fournisseur de bois de marine, Versailles (Yvelines).
      Nom, qualité: (Mme ou Mlle) Beaufils, Marguerite.
      Profession: Versailles.
      Relations: épouse de l'intervenant 1, fille de l'intervenant 3.
      Nom, qualité: (M.) Beaufils de Gerigny, Etienne
    - Rente, reconstitution., 7 juin 1761; MC/ET/IX/710
      Nom, qualité: (M.) Pivot, Jean.
      Profession: menuisier, Claye (Seine-et-Marne).
      Nom, qualité: (Mme ou Mlle) Simon, Marie Elisabeth.
    - Cautionnement., 8 juin 1761; MC/ET/IX/710
      Nom, qualité: (M.) Domilliers, Anselme Francois.
      Profession: receveur general des domaines, Soissons (Aisne).
      Nom, qualité: (M.) Boullefroy, Jean Baptiste.
      Profession: receveur des traites, Aubenton (Aisne).
    - Procuration acte., 9 juin 1761; MC/ET/IX/710
      Nom, qualité: (M.) Deon de Germigny.
      Profession: contrôleur ambulant, Grenoble (Isère)
    - Inventaire après décès., 10 juin 1761; MC/ET/IX/710
      Profession: musicien ordinaire du roi, Paris
    - Inventaire après décès., 10 juin 1761; MC/ET/IX/710
      Nom, qualité: (M.) Fournier, Nicolas.
      Profession: chandelier (maître), Paris
    - Substitution., 10 juin 1761; MC/ET/IX/710
      Nom, qualité: (M.) Tiphaine, Francois.
      Profession: epicier (marchand), Pantin (Seine-Saint-Denis).
      Nom, qualité: (M.) Dallemagne, Louis.
      Profession: huissier à la chambre des comptes, Paris
    - Obligation., 11 juin 1761; MC/ET/IX/710
      Nom, qualité: (M.) Girault, Louis Alexandre.
      Profession: architecte entrepreneur des menus plaisirs du roi, Paris.
      Nom, qualité: (M.) Menager, Claude (bourgeois, Paris), Paris
    - Mariage., 14 juin 1761; MC/ET/IX/710
      Nom, qualité: (M.) Chancelard, Jean Baptiste.
      Profession: marechal-ferrant (maître), Paris.
      Nom, qualité: (M.) Chancelard, Mathieu.
      Nom, qualité: (Mme ou Mlle) Poulin, Marie Madeleine.
      Profession: Paris, Chaillot.
      Nom, qualité: (M.) Poulin, Jean Baptiste.
      Profession: boulanger, Paris, Chaillot
    - Déclaration de cens, maison, Paris (Paris) rue de la Juiverie., 15 juin 1761; MC/ET/IX/710
    - Inventaire après décès., 15 juin 1761; MC/ET/IX/710
      Nom, qualité: (M.) Delavallee, Jean.
      Profession: boutonnier (me-md), Paris
    - Obligation., 15 juin 1761; MC/ET/IX/710
      Nom, qualité: (M.) Monteret, Jean.
    - Procuration rente publique., 16 juin 1761; MC/ET/IX/710
      Nom, qualité: (Mme ou Mlle) Leroy, Marie.
      Profession: Versailles (Yvelines).
      Nom, qualité: (M.) Fouacier, Martial.
      Profession: officier de la Dauphiné, Versailles (Yvelines).
    - Inventaire après décès., 16 juin 1761; MC/ET/IX/710
      Nom, qualité: (Mme ou Mlle) Machelard, Catherine.
      Profession: Gometz-la-Ville (Essonne).
      Nom, qualité: (M.) Pescheux, Antoine.
      Profession: fermier laboureur, Gometz-la-Ville (Essonne)
    - Sous-bail, boutique, Paris (Paris) paroisse Saint-Nicolas-des-Champs, rue Saint-Martin., 16 juin 1761; MC/ET/IX/710
      Nom, qualité: (M.) Noel, Louis.
      Nom, qualité: (M.) Pinon, Pierre Etienne.
      Profession: limonadier (marchand), Paris
    - Procuration acte., 19 juin 1761; MC/ET/IX/710
      Nom, qualité: (M.) Bresse, Marie Charles.
      Profession: contrôleur du grenier à sel, Semur-en-Auxois (Côte-d'Or)
    - Rente sur communauté, abandonnement, inspecteurs des vins., 20 juin 1761; MC/ET/IX/710
      Nom, qualité: (M.) Riquet, Gaspard (bourgeois, Paris), Paris.
      Profession: conseiller à l'hotel de ville, Paris.
      Nom, qualité: (M.) Riquet, Michel Henri (bourgeois, Paris), Paris.
    - Procuration acte., 22 juin 1761; MC/ET/IX/710
      Nom, qualité: (M.) Boullongne de, Francois Charles.
      Profession: receveur general des fermes, Angers (Maine-et-Loire)
    - Procuration acte., 22 juin 1761; MC/ET/IX/710
      Nom, qualité: (M.) Boullongne de, Pierre Louis Francois.
      Profession: contrôleur du grenier à sel, Fecamp (Seine-Maritime)
    - Procuration acte., 22 juin 1761; MC/ET/IX/710
      Nom, qualité: (M.) Geoffroy, Jean Louis.
      Profession: receveur des gabelles, Frejus (Var)
    - Comparution., 23 juin 1761; MC/ET/IX/710
      Nom, qualité: (M.) Lemoyne, Francois.
      Profession: tanneur, Saint-Germain-en-Laye (Yvelines)
    - Mariage., 24 juin 1761; MC/ET/IX/710
      Nom, qualité: (M.) Godin, Charles.
      Profession: fabricant d'etoffes, Paris.
      Nom, qualité: (M.) Godin, Antoine.
      Profession: potier de terre, Savignies (Oise).
      Nom, qualité: (Mme ou Mlle) Derre, Marie Francoise.
      Profession: fabricant d'etoffes, Paris
    - Délibération., 25 juin 1761; MC/ET/IX/710
    - Cautionnement., 25 juin 1761; MC/ET/IX/710
      Nom, qualité: (M.) Breuzard, Edme.
    - Bail à ferme, terre, seigneurie, Villeurbanne (Rhône)., 25 juin 1761; MC/ET/IX/710
      Nom, qualité: (M.) Jullien Du Cros de, Claude Marcelin.
      Profession: Saint-Etienne (Loire)
    - Succession, notoriété., 26 juin 1761; MC/ET/IX/710
      Nom, qualité: (M.) Vantroux, Louis Noel (bourgeois, Paris), Paris.
    - Déclaration., 29 juin 1761; MC/ET/IX/710
      Nom, qualité: (M.) Bersout, Martial.
      Profession: macon (cpn), Paris.
      Nom, qualité: (M.) Delagrave, Louis.
      Profession: macon (cpn), Paris
    - Notoriété, prenoms., 30 juin 1761; MC/ET/IX/710
      Nom, qualité: (Mme ou Mlle) Leduc, Marie Marguerite.
      Nom, qualité: (M.) Arnoult, Pierre.
      Profession: fermier, Saint-Denis (Seine-Saint-Denis), Mmerville
    - Mariage., 30 juin 1761; MC/ET/IX/710
      Profession: charcutier (maître), Paris.
      Nom, qualité: (M.) Libert, Francois.
      Profession: talonnier, Bulles (Oise).
      Nom, qualité: (Mme ou Mlle) Dubuis, Catherine Genevieve.
      Profession: Velizy (Yvelines).
      Nom, qualité: (M.) Dubuis, Pierre.
      Profession: huissier de la prevote, Montlhery (Essonne)
    - Rente sur communauté, quittance de rachat, couvreurs., 30 juin 1761; MC/ET/IX/710
      Nom, qualité: (M.) Prevost, Francois.
      Profession: corroyeur (me-md), Paris
    - Apprentissage, métier epicier., 2 juillet 1761; MC/ET/IX/710
      Nom, qualité: (M.) Camusat, Francois.
      Profession: Tannay (Nièvre).
    - Quittance., 3 juillet 1761; MC/ET/IX/710
      Nom, qualité: (M.) Bougard, Jean Francois.
      Profession: boucher (marchand), Marly (Yvelines).
      Nom, qualité: (Mme ou Mlle) Galet, Elisabeth.
      Nom, qualité: (M.) Richard, Pierre.
      Profession: marchand de chevaux, Paris
    - Procuration acte., 4 juillet 1761; MC/ET/IX/710
      Nom, qualité: (M.) Granger D' Orville, Jean Eustache.
      Profession: contrôleur des rentes de Bretagne, Paris.
      Nom, qualité: (M.) Mallicot.
      Profession: procureur fiscal, Breze (Maine-et-Loire)
    - Mariage., 4 juillet 1761; MC/ET/IX/710
      Nom, qualité: (M.) Cure, Jean Alexandre.
      Nom, qualité: (M.) Cure, Pierre.
      Profession: laboureur, Cheptainville (Essonne).
      Nom, qualité: (Mme ou Mlle) Lebourlier, Marie Therese.
      Profession: Hay-les-Roses (l') (Val-de-Marne).
      Nom, qualité: (M.) Lebourlier, Nicolas.
      Profession: fermier, Hay-les-Roses (l') (Val-de-Marne)
    - Cautionnement., 4 juillet 1761; MC/ET/IX/710
      Nom, qualité: (M.) Nigot de Saint-Sauveur, Jacques.
      Nom, qualité: (M.) Bequet, Francois Denis.
    - Procuration acte., 4 juillet 1761; MC/ET/IX/710
      Nom, qualité: (M.) Simonnet, Jacques.
      Profession: avocat au parlement, fourrier de la reine, Paris.
      Nom, qualité: (M.) Guestard, Claude.
    - Succession, partage., 6 juillet 1761; MC/ET/IX/710
      Nom, qualité: (M.) Droufroment, Paul.
    - Procuration revenus, dépôt., 7 juillet 1761; MC/ET/IX/710
      Nom, qualité: (M.) Gayot, Francois Marie.
      Profession: conseiller d'etat, intendant de l'armee.
      Nom, qualité: (M.) Pattee, Jean Francois (bourgeois, Paris), Paris
    - Notoriété, nom., 7 juillet 1761; MC/ET/IX/710
      Nom, qualité: (M.) Charcot, Jean (bourgeois, Paris), Paris.
    - Procuration rente publique, dépôt., 8 juillet 1761; MC/ET/IX/710
      Nom, qualité: (M.) Doumet, Francois.
      Profession: capitaine de navire, Sete (Hérault).
    - Procuration acte., 8 juillet 1761; MC/ET/IX/710
      Nom, qualité: (M.) Lepautre, Jean.
    - Délibération, dépôt., 9 juillet 1761; MC/ET/IX/710
    - Apprentissage, métier epicier., 10 juillet 1761; MC/ET/IX/710
      Nom, qualité: (M.) Leduc, Louis Marc Antoine.
      Profession: Franconville (Val-d'Oise).
      Nom, qualité: (M.) Moquet, Pierre Nicolas.